# 所得税对非经常性损益的影响

提问人：liuguoan 时间：2020-10-23 20:33:08
陈版您好：关于所得税对非经常性损益的影响有以下两种情况 1 、A公司连续亏损既没有缴纳当期所得税也没有确认递延所得税 2 、B公司没有缴纳当期所得税，但是确认了递延所得税；A公司、B公司均存在非经常性损益。
针对情况一，所得税对非经常性损益的影响金额应该为 0 ，针对情况二，非经的总金额乘以所得税率确认所得税对非经常性损益的影响。请问我的理解是否正确？

回答人：chenyiwei
需根据具体情况分析，不能一概而论。
可参考：《瑞华研究 2010 ～ 2019 汇编》之“问题5-4-13（关于非经常性损益的所得税影响金额）”、“问题5-4-14（非经常性损益项目所得税影响数的计算）”。